臺灣士林地方法院刑事判決　　　　　　　　　　　　　　九十年度易字第七五六號
　　公　訴　人　臺灣士林地方法院檢察署檢察官
　　被　　　告　甲○○
右列被告因違反毒品危害防制條例案件，經檢察官提起公訴（九十年度毒偵字第九六
六號），本院判決如左：
    主  文
甲○○連續施用第二級毒品，累犯，處有期徒刑柒月。
    事  實
一、甲○○前於民國八十六年間因違反麻醉藥品管理條例、藥事法等案件，其中違反
    麻醉藥品管理條例部分，先經本院判處有期徒刑四月確定，並於八十七年九月三
    十日送監執行，而違反藥事法部分經上訴後嗣由最高法院於八十八年四月十五日
    判處有期徒刑六月確定。又其於八十七年間復因違反槍砲彈藥刀械管制條例案件
    ，經本院判處有期徒刑四月確定，並於八十八年一月二十四日接續執行。復於八
    十七年三月間因犯詐欺罪，經本院判處有期徒刑三月確定；嗣其所犯上開四罪經
    本院裁定應執行有期徒刑一年三月，已於八十八年十一月三十日縮刑期滿執行完
    畢。另甲○○因施用第二級毒品安非他命案件，甫經臺灣士林地方法院檢察署於
    八十七年九月十七日以八十七年度毒偵字第五四一七號為不起訴處分確定。詎其
    仍不知戒除惡習，明知安非他命為毒品危害防制條例第二條第二項第二款所稱之
    第二級毒品，於五年內猶基於施用毒品安非他命之概括犯意，自八十九年二月間
    某日起至九十年七月十五日晚間七、八時許止，平均約五、六日施用乙次，在台
    北縣汐止市○○○路○段一七○巷二一號或台北市○○區○○街七二巷十七弄三
    七號等處所，以將安非他命置於玻璃燈泡內，用火在下方烘烤而吸取其煙霧之方
    式，連續施用第二級毒品安非他命多次。嗣其分別於八十九年十二月十五日及九
    十年七月十六日，在台北縣汐止市○○○路○段一七○巷二一號、台北市○○區
    ○○街七二巷十七弄三七號前為警當場查獲，經警採集其尿液送驗後均呈安非他
    命陽性反應而查悉上情。再經本院以八十九年度毒聲字第八二九號刑事裁定送臺
    灣士林看守所附設勒戒處所觀察、勒戒後，認有繼續施用毒品之傾向。
二、案經台北市政府警察局內湖分局、台北市政府警察局南港分局報告台灣士林地方
    法院檢察署檢察官偵查起訴。
    理  由
一、訊據被告甲○○於本院審理時對其在前揭時、地連續施用第二級毒品安非他命之
    犯行已坦承不諱，又被告於八十九年十二月十五日經警採集之尿液，送台北市立
    療養院以氣相層析質譜儀分析法檢驗結果，呈安非他命陽性反應，有台北立立療
    養院八十九年十二月二十六日煙毒尿液檢驗報告書乙份在卷可稽；而被告於九十
    年七月十六日經警採集之尿液，經送台北市立療養院以酵素免疫分析法及薄層層
    析法檢驗結果，呈安非他命陽性反應，復送台灣尖端先進生技醫藥股份有限公司
    濫用藥物檢驗中心以氣相層析質譜儀分析法確認結果，亦呈安非他命陽性反應，
    有台北市立療養院九十年七月十九日煙毒尿液檢驗報告書、台灣尖端先進生技醫
    藥股份有限公司九十年八月二十一日濫用藥物檢驗報告各乙份在卷足憑，足見被
    告自白核與事實相符，堪予採信，本件事證明確，被告犯行洵堪認定，應依法論
    科。
二、按安非他命為毒品危害防制條例第二條第二項第二款所稱之第二級毒品。又施用
    毒品者經觀察、勒戒後，無繼續施用毒品傾向者，檢察官為不起訴處分後，五年
    內再犯施用毒品之罪，經觀察、勒戒後，認有繼續施用毒品之傾向或三犯以上者
    ，應進入訴訟程序審理，毒品危害防制條例第二十條第三項定有明文。查被告前
    因施用第二級毒品安非他命案件，經本院裁定送觀察、勒戒後，認無繼續施用毒
    品之傾向，已經臺灣士林地方法院檢察署檢察官於八十七年九月十七日以八十七
    年度偵字第五四一七號為不起訴處分確定，有上揭不起訴處分書及臺灣高等法院
    檢察署刑案紀錄簡覆表、臺灣高等法院被告全國前案紀錄表、臺灣士林地方法院
    檢察署刑案資料查註紀錄表各乙份在卷可佐，本次被告於五年內再度施用第二級
    毒品安非他命，經本院以八十九年度毒聲字第八二九號裁定送臺灣士林看守所附
    設勒戒處所觀察、勒戒後，因其藥物使用時間長，藥物相關前科多，戒藥動機令
    人高度懷疑，宜加強輔導，而認有繼續施用毒品之傾向，此有該所九十年九月二
    十一日九十士所戒字第三九四一號函送之有無繼續施用毒品傾向證明書、該所九
    十年十一月二十二日九十士所戒字第四九九一號函所附蔡維禎醫師之說明函、勒
    戒處所受觀察、勒戒人基本資料表、臺灣士林地方法院檢察署檢察官觀察勒戒處
    分執行指揮書及本院九十年度毒聲字第八二九號刑事裁定各乙份在卷可佐，被告
    係二犯施用毒品，所為符合上開規定，合先敘明。故核被告所為，係犯毒品危害
    防制條例第十條第二項之施用第二級毒品罪。其於施用毒品安非他命前後持有毒
    品安非他命之低度行為，應為施用之高度行為所吸收，不另論罪。被告前後多次
    施用安非他命之犯行，時間緊接、方法相同，觸犯構成要件相同之罪，顯係基於
    概括犯意而為之，為連續犯，應依刑法第五十六條之規定，以一罪論，並加重其
    刑。本件起訴書所載以外之犯罪事實，雖未據公訴人起訴，然此部分事實與公訴
    人起訴之犯罪事實具有連續犯之裁判上一罪關係，應為起訴效力所及，本院自得
    併予審理。查被告有事實欄所載之犯罪科刑執行情形，有臺灣高等法院檢察署刑
    案紀錄簡覆表、臺灣高等法院被告全國前案紀錄表、臺灣士林地方法院檢察署刑
    案查註紀錄表、本院八十八年度聲字第五六二號刑事裁定、臺灣士林地方法院檢
    察署八十八年度執更字第七三五號執行指揮書各乙份在卷可稽，其前受有期徒刑
    執行完畢，五年以內再犯本件最重本刑為有期徒刑以上之罪，為累犯，應依刑法
    第四十七條之規定遞加重其刑。爰審酌被告前有施用毒品安非他命之前科，且經
    觀察、勒戒之治療程序後，仍未戒除惡習而繼續施用，足見其深陷毒癮而難以自
    拔，惟施用毒品僅係戕害自身健康，尚未危害他人，及其犯罪動機、目的、施用
    次數，暨犯罪後尚知坦承犯行，猶有悔意等一切情狀，量處如主文所示之刑，以
    資懲儆。
三、至臺北市政警察局南港分局警員持檢察官核發之搜索票，於八十九年十二月十五
    日下午四時許，在台北縣汐止市○○○路○段一七○號執行搜索時，雖扣得安非
    他命吸食器乙組，且該分局搜索扣押證明筆錄載明上開吸食器為被告甲○○所有
    。然被告迭於警訊及本院審理時均供明上開吸食器係屬年籍姓名不詳綽號「阿川
    」之人所有，而非其所有等語，且查無證據證明該吸食器為被告所有，而上開吸
    食器復非違禁物，本院本不得宣告沒收。況該組吸食器已由臺灣士林地方法院檢
    察署檢察官予以廢棄，業經本院調閱該署九十年度毒偵字第九六四號偵查卷宗核
    閱無誤，並有扣押物品處分命令乙紙在卷可稽，是該吸食器既已廢棄，亦無從宣
    告沒收，併此敘明。
據上論斷，應依刑事訴訟法第二百九十九條第一項前段，毒品危害防制條例第十條第
二項，刑法第十一條前段、第五十六條、第四十七條，判決如主文。
本案經檢察官曾淑華到庭執行職務。
中　　　華　　　民　　　國　　九十一　　年　　　二　　　月　　二十七　　日
                                  臺灣士林地方法院刑事第二庭
                                          法　官
右正本證明與原本無異。
如不服本判決，應於判決送達後十日內，向本院提出上訴狀。
                                          書記官
中　　　華　　　民　　　國　　九十一　　年　　　二　　　月　　二十七　　日
附錄本案論罪科刑法條全文：
毒品危害防制條例第十條第二項
